【裁判字號】    91,簡上,121
【裁判日期】    920520
【裁判案由】    傷害
【裁判全文】
臺灣嘉義地方法院刑事判決                        九十一年度簡上字第一二一號
    上  訴  人  臺灣嘉義地方法院檢察署檢察官
    被      告  甲○○
右上訴人因被告傷害案件，不服本院嘉義簡易庭九十一年度簡字第九二二號中華民國
九十一年九月六日第一審判決（臺灣嘉義地方法院檢察署聲請簡易判決處刑案號：九
十一年度偵字第五四五七號），提起上訴，本院管轄之第二審合議庭判決如左：
    主  文
上訴駁回。
    事  實
一、甲○○於民國九十一年四月十二日上午十一時許，在嘉義縣朴子市中正公園旁，
    與乙○○因賭博財物細故發生口角爭執，竟基於傷害人身體之犯意，在他人擺賣
    五金之車子上取得一金屬器具毆打乙○○之身體，致乙○○因而受有左肘刺傷０
    ‧二×０‧二×０‧五公分、左前臂裂傷一‧五×０‧五×一‧五公分、左尺骨
    幹骨折、左膝擦傷一×０‧五公分、左膝髕骨骨折、左小腿擦傷一×０‧五公分
    等傷害。
二、案經被害人乙○○訴由臺灣嘉義地方法院檢察署檢察官偵查起訴。
    理  由
一、訊據被告就於上揭時、地，持金屬器具毆打乙○○之事實坦承不諱，惟辯稱：證
    人黃水南證詞不實在云云。經查右揭事實，業據告訴人乙○○於偵、審中指訴綦
    詳，並有行政院衛生署朴子醫院驗傷診斷書在卷可稽。而目擊證人黃水南於偵查
    中所證被告如何傷害告訴人之經過（詳九十一年度發查字第六一五號卷第二十頁
    反面），與被告及告訴人所述一致，足證黃水南所證非虛，被告空言辯稱黃水南
    證述不實云云，不足採信。本件事證明確，被告犯行堪以認定。
二、核被告所為，係犯刑法第二百七十七條第一項之傷害罪。原審依刑事訴訟法第四
    百四十九條第一項前段、第四百五十四條第二項，刑法第二百七十七條第一項、
    第四十一條第一項前段，罰金罰鍰提高標準條例第一條前段、第二條，逕以簡易
    判決判處被告有期徒刑三月，如易科罰金，以三百元折算一日，經核其認事用法
    及量刑均屬妥適，訴人上訴意旨以量刑過輕為由，指摘原判決不當，為無理由，
    應予駁回。
三、被告用以毆打告訴人之一金屬器具，係取自他人擺賣五金之車上，業據被告於審
    理中供明（詳本審九十二年五月六日審判筆錄），核與告訴人陳述一致（詳九十
一年度發查字第六一五號卷第十一頁反面），足證該器具非被告所有，自難為沒
    收之諭知，附此敘明。
據上論結，應依刑事訴訟法第四百五十五條之一第一項、第三項、第三百六十八條，
判決如主文。
本案經檢察官周欣潔到庭執行職務
中      華      民      國    九十二    年      五      月     二十     日
                                  臺灣嘉義地方法院刑事第三庭
                                    審判長法  官  沈  福  財
                                          法  官  康  存  真
                                          法  官  張  育  彰
右正本證明與原本無異。
本件不得上訴。
中      華      民      國    九十二    年      五      月     二十     日
                                          書記官  林  秀  敏
附錄法條：
中華民國刑法第二百七十七條
傷害人之身體或健康者，處三年以下有期徒刑、拘役或一千元以下罰金。
犯前項之罪因而致人於死者，處無期徒刑或七年以上有期徒刑；致重傷者，處三年以
上十年以下有期徒刑。


司法院資訊處製作；財團法人民間司法改革基金會備份。
